---
title: "HW_5"
author: "AgeevaEN"
date: "2024-04-07"
output: html_document
---
**Подгружаемнеобходимые библиотеки**
```{r setup, include=FALSE}
knitr::opts_chunk$set(echo = TRUE)

library(dplyr)
```
**Загружаем датасет**
```{r}
cancer <- read.csv(file = "D:/Учеба/биостатистика/wisconsin_breast_cancer.csv")

#Посмотреть информацию по датасету 
str(cancer)

```
**Задание 1 (2 балла)**

Создайте регрессионную модель, которая бы описывала связь среднего радиуса опухоли и средней площади (а), среднего периметра (б), средней симметричности (в).
```{r}
# Добавление интерсепта
cancer$intercept <- 1


X <- cancer[, c("intercept", "area_mean", "perimeter_mean", "symmetry_mean")]

y <- cancer$radius_mean

reg_model <- lm(y ~ ., data = X)

```

Постройте графики, на которых отразите регрессионную прямую, и прокомментируйте свои находки.
```{r}
library(ggplot2)

# График для средней площади
plot_area <- ggplot(cancer, aes(x = area_mean, y = radius_mean)) +
  geom_point() +
  geom_smooth(method = "lm", se = FALSE) +
  labs(title = "Зависимость среднего радиуса опухоли от средней площади",
       x = "area_mean",
       y = "radius_mean")

# Нрафикдля среднего периметра
plot_perimeter <- ggplot(cancer, aes(x = perimeter_mean, y = radius_mean)) +
  geom_point() +
  geom_smooth(method = "lm", se = FALSE) +
  labs(title = "Зависимость среднего радиуса опухоли от периметра",
       x = "perimeter_mean",
       y = "radius_mean")

# График для симметрии
plot_symmetry <- ggplot(cancer, aes(x = symmetry_mean, y = radius_mean)) +
  geom_point() +
  geom_smooth(method = "lm", se = FALSE) +
  labs(title = "Зависимость среднего радиуса опухоли от средней симметричности",
       x = "symmetry_mean",
       y = "radius_mean")


print(plot_area)
print(plot_perimeter)
print(plot_symmetry)
```
График рассеяния отображает зависимость среднего радиуса опухоли от средней площади, периметра и симметричности соответственно. На каждом графике также отображается регрессионная прямая.

**Выводы*
Явную положительную корреляцию мы можем наблюдать в зависимости радиуса опухоли от ее периметра.
Положительная корреляция не без претензий есть между средним радиусом и средней плотностью.
И совершенно отсутствует всякая корреляция между радиусом опузоли и ее симметрией.

**Задание 2 (2 балла)**
Пусть колонка с диагнозом принимает следующие значения: злокачественная опухоль — 1, а доброкачественная — 0.

Сначала заменим занчения М и В на 1 и 0
```{r}
cancer$diagnosis <- ifelse(cancer$diagnosis == 'M', 1, 0)
#Проверяем
str(cancer)
```
Постройте модель, которая бы прогнозировала вероятность возникновения злокачественной опухоли от среднего радиуса (а), средней площади (б), средней текстуры (в).
```{r}
# модель логистической регрессии
gfit1 <-
  glm(diagnosis ~ radius_mean + area_mean + texture_mean, data = cancer, family = "binomial")
summary(gfit1)
```

Постройте графики. 
```{r}
# График зависимости от радиуса
plot_radius_mean <- ggplot(cancer, aes(x = radius_mean, y = diagnosis)) +
  geom_point() +
  geom_smooth(method = "glm", method.args = list(family = "binomial")) +
  theme_bw() +
  labs(title = "Зависимость типа опухоли от среднего радиуса",
       x = "area_mean",
       y = "radius_mean")

# График зависимости от площади
plot_area_mean <- ggplot(cancer, aes(x = area_mean, y = diagnosis)) +
  geom_point() +
  geom_smooth(method = "glm", method.args = list(family = "binomial")) +
  theme_bw() +
  labs(title = "Зависимость типа опухоли от средней площади",
       x = "area_mean",
       y = "diagnosis")

# График зависимости от текстуры
plot_texture_mean <- ggplot(cancer, aes(x = texture_mean, y = diagnosis)) +
  geom_point() +
  geom_smooth(method = "glm", method.args = list(family = "binomial")) +
  theme_bw() +
  labs(title = "Зависимость типа опухоли от текстуры",
       x = "area_mean")

# Вывод графиков
print(plot_radius_mean)
print(plot_area_mean)
print(plot_texture_mean)
```

Создайте модель, которая бы прогнозировала вероятность возникновения злокачественной опухоли от всех трех перечисленных факторов.
```{r}
gfit2 <-
  glm(diagnosis ~ radius_mean * area_mean * texture_mean,
      data = cancer,
      family = "binomial")

summary(gfit2)
```
**Задание 3 (6 балла)**
Для выполнения этого задания вам понадобится датасет lung, который встроен в пакет survival. Установите этот пакет и загрузите датасет.
```{r}
lung <- survival::lung
head(lung)
```
Датасет содержит следующий набор переменных:

inst: код учреждения;
time: время выживаемости в днях;
status: 1 = цензурирование, 2 = смерть;
age: возраст в годах;
sex: мужской = 1, женский = 2;
ph.ecog: шкала опросника ECOG (оценку проводит врач). 
0 = отсутствие симптомов, 
1= симптомы есть, но пациент наблюдается амбулаторно, 
2 = меньше половины дня пациент вынужден проводить в постели, 3 = больше половины дня нуждается в отдыхе лежа, но не прикован к постели, 
4 = прикован к постели;
ph.karno: шкала Карновского (от 0 до 100, от худшего к лучшему) по оценке врача;
pat.karno: шкала Карновского (от 0 до 100, от худшего к лучшему) по оценке пациента;
meal.cal: калории потребляемой пищи;
wt.loss: потеря веса за последние полгода.

Создайте переменную event, в которой отразите наличие или отсутствие (1 или 0) интересующего события — смерти пациента.
```{r}
lung$event <- ifelse(lung$status == 2,1,0)
head(lung)
```
Изучите работу функций Surv(), survfit() и ggsurvplot():

Постройте кривые выживаемости в зависимости от пола (на одном графике должны получиться две кривые для каждого пола и таблица числа пациентов, подверженных риску (at risk) под ним). 

```{r}
library(survival)

surv_fit <- survfit(Surv(time, status) ~ sex, data = lung)

ggsurvplot(surv_fit, conf.int = TRUE, surv.median.line = 'hv', risk.table = TRUE)
```


Поясните получившееся значение p-value для лог-рангового теста и опишите наблюдаемые результаты.

Затрудняюсь...

Постройте график кумулятивной функции рисков (cumulative hazard function) для пола.
```{r}
ggsurvplot(surv_fit, fun = "cumhaz", conf.int = TRUE, risk.table = TRUE)
```

Проинтерпретируйте график.



С помощью функции coxph() постройте регрессию Кокса и оцените влияние пола на выживаемость. 
```{r}
cox <- coxph(Surv(time, status) ~ sex, data = lung)
summary(cox)
```


Что вы можете сказать о полученных результатах?
